【裁判字號】    90,訴,705
【裁判日期】    900627
【裁判案由】    毒品危害防制條例
【裁判全文】
臺灣板橋地方法院刑事判決                            九十年度訴字第七五號
    公  訴  人  臺灣板橋地方法院檢察署檢察官
    被      告  甲○○
右列被告因毒品危害防制條例案件，經檢察官提起公訴（八十九年度毒偵字第一二八
四號、八十九年度毒偵緝字第一二九三、一二九四號），本院判決如左：
    主  文
甲○○連續施用第一級毒品，處有期徒刑玖月；又連續施用第二級毒品，處有期徒刑
陸月，扣案之第二級毒品安非他命貳包（驗餘淨重合計零點玖公克、包裝重零點伍
捌公克）及吸食器壹組（內含安非他命殘渣）均沒收銷燬。應執行有期徒刑壹年，扣
案之第二級毒品安非他命貳包（驗餘淨重合計零點玖公克、包裝重零點伍捌公克）
及吸食器壹組（內含安非他命殘渣）均沒收銷燬。
    事  實
一、甲○○前因施用毒品案件，經本院以八十八年度毒聲字第八０三七號裁定送勒戒
    處所觀察、勒戒後，認無繼續施用毒品之傾向，由台灣板橋地方法院檢察署檢察
    官於八十九年三月二日以八十九年度毒偵緝字第二八三、二八四號（起訴書誤載
    為八十九年度毒偵緝字第一０九九號）為不起訴處分確定。詎仍不知悔改，明知
    海洛因及安非他命係毒品危害防制條例所明定之第一級、第二級毒品，不得施用
    及持有，竟分別基於概括之犯意，自民國八十九年三月二日起至同年十一月十九
    日止，在台北縣蘆洲市○○街三十七號四樓，連續非法施用第一級毒品海洛因（
    起訴書誤載為嗎啡）及第二級毒品安非他命各多次，其間於同年七月二十六日十
    三時許，在台北縣蘆洲市○○路一四七號二樓為警查獲，並扣得第二級毒品安非
    他命二包（驗餘淨重合計零點九三公克、包裝重零點五八公克）、吸食器一組（
    內含安非他命殘渣）及酒精燈一個，迄於八十九年十一月十九日二十一時許，復
    在台北縣蘆洲市○○街三十七號四樓為警查獲，經檢察官聲請本院以八十九年度
    毒聲字第五二九二號裁定送勒戒處所觀察、勒戒後，認有繼續施用毒品之傾向，
    再經本院於八十九年十二月七日以八十九年度毒聲字第六九四八號裁定令入戒治
    處所施以強制戒治一年。
二、案經台北縣警察局移送台灣板橋地方法院檢察署檢察官偵查起訴。
    理  由
一、訊據被告甲○○對於右揭時、地非法施用第一級毒品海洛因及第二級毒品安非他
    命之之事實，坦承不諱。而其於八十九年七月二十六日、同年七月二十七日、同
    年十一月十九日經警採得尿液送驗結果，確呈嗎啡陽性反應及甲基安非他命陽性
    反應，有法務部調查局檢驗通知書二紙及台灣檢驗科技股份有限公司濫用藥物尿
    液檢驗報告二紙在卷可稽，復有扣案之安非他命二包及吸食器一組為證，而該二
    包扣案物經法務部調查局檢驗結果確係甲基安非他命，另吸食器一組有甲基安非
    他命殘留，有該局檢驗通知書一紙附卷可憑。而被告前因施用毒品案件，經本院
    以八十八年度毒聲字第八０三七號裁定送勒戒處所觀察、勒戒後，認無繼續施用
    毒品之傾向，由台灣板橋地方法院檢察署檢察官於八十九年三月二日以八十九年
    度毒偵緝字第二八三、二八四號為不起訴處分確定，有上開不起訴處分書、台灣
    高等法院檢察署刑案紀錄簡覆表在卷為憑。又被告因本件施用毒品案件，經本院
    以八十九年度毒聲字第五二九二號裁定送勒戒處所觀察、勒戒後，認有繼續施用
    毒品之傾向之事實，有上開裁定、台灣台北看守所附設勒戒處所八十九年十二月
    一日之有無繼續施用毒品傾向證明書各一份附卷為證，被告並經本院以八十九年
    度毒聲字第六九四八號裁定令入戒治處所施以強制戒治一年，復有該裁定在卷可
    佐。本件事證明確，被告犯行堪以認定。
二、核被告所為係犯毒品危害防制條例第十條第一項之施用第一級毒品罪及同條第二
    項之施用第二級毒品罪。其持有海洛因、安非他命之低度行為，應分別為其施用
    海洛因、安非他命之高度行為所吸收，均不另論罪。其先後各多次施用第一級毒
    品海洛因及第二級毒品安非他命之犯行，時間緊接，犯罪構成要件相同，顯係基
    於概括犯意為之，為連續犯，均應依刑法第五十六條之規定各論以一罪，並均加
    重其刑。又其所犯上開連續施用第一級毒品及連續施用第二級毒品二罪間，犯意
    各別，罪名互異，應分論併罰。爰審酌被告之素行、犯罪動機、目的、所生危害
    及犯後態度等一切情狀，分別量處如主文所示之刑，並定其應執行之刑。
三、扣案之安非他命二包（驗餘淨重合計零點九三公克、包裝重零點零點五八公克）
    及含甲基安非他命殘留之吸食器一組（安非他命無法析離），係查獲之毒品，屬
    毒品危害防制條例所定之違禁物，爰依同條例第十八條第一項前段規定，不問屬
    於犯人與否，均沒收銷燬之。至扣案之酒精燈一個，被告於警訊中業已供明非其
    所有，而係案外人周志豪所有，自不於本案宣告沒收，附此敘明。
據上論斷，應依刑事訴訟法第二百九十九條第一項，毒品危害防制條例第十條第一項
、第二項、第二十條第三項前段、第十八條第一項前段，刑法第十一條前段、第五十
六條、第五十一條第五款，判決如主文。
本案經檢察官張云綺到庭執行職務。
中      華      民      國      九十      年      六    月    二十七    日
                                  臺灣板橋地方法院刑事第三庭
              法  官  李  幼  妃
右正本證明與原本無異。
如不服本判決，應於判決送達後十日內向本院提出上訴狀 (應附繕本) ，上訴於臺灣
高等法院。
                                          書記官    強梅芳
中      華      民      國      九十      年      六    月    二十七    日
附錄本案論罪科刑法條全文
毒品危害防制條例第十條：
施用第一級毒品者，處六月以上五年以下有期徒刑。
施用第二級毒品者，處三年以下有期徒刑。


司法院資訊處製作；財團法人民間司法改革基金會備份。
